# 长期股权投资-初始投资成本为负数入账的情形

提问人：tony868lamy 时间：2010-05-28 20:12:22
近日在一家上市公司的报告附注中看到其长期股权投资--XX子公司的期末余额为负数。进一步了解情况发现该子公司为超额亏损企业，系公司通过同一控制下企业合并转入。合并日享有的被合并方所有者权益份额为负数，公司将其作为初始投资成本入账。如此处理确认（负）资产是否欠妥？
[ 本帖最后由 tony868lamy 于 2010-5-28 20:14 编辑 ]

回答人：chenyiwei
回复 楼主 tony868lamy 的帖子一般不恰当，因为在被投资企业为有限责任公司且股东并未对其承担超出《公司法》所规定的有限责任的额外责任（股东对其仅以投资额为限承担有限责任）的情况下，该公司净资产的负数不会导致投资方的额外经济资源流出。

回答人：chenyiwei
回复 藤椅 tony868lamy 的帖子 1 、旧准则下长期股权投资科目的余额也不应出现负数。 2 、如果投资方愿意承担被投资方的超额亏损的，则应将该项义务在预计负债科目中反映，不能抵减长期股权投资的余额到负数。

回答人：chenyiwei
回复 地板 tony868lamy 的帖子这个问题以前讨论过多次。资产的初始确认金额不应出现负数，尤其是当该负数并不符合负债定义和确认条件的情况下。 实际上同一控制下企业合并形成的长期股权投资以被投资方账面净资产为基础确定初始投资成本的规定与一般的历史成本原则以及其他资产初始计量的原则都存在冲突，相信以后会有改变。

回答人：chenyiwei
回复 8 楼 tony868lamy 的帖子资产的负数余额等于负债。所以如果虽然合并方承接了一个超额亏损的子公司，但只要不承担超出一般的有限责任以外的额外责任，是无需确认额外负债的，也就是长期股权投资的帐面价值不应出现负数。 即使承担额外责任，一般也是通过“预计负债”科目体现的，而不是将长期股权投资体现为负数，因为如果确需承担额外责任，则该额外责任的金额很可能不同于帐面净资产负数，也就是帐面净资产负数很可能并不代表最终对外承担的负债。

回答人：chenyiwei
回复 10 楼 mengyan1124 的帖子合并抵销分录仅仅是一个过程和一种技术方法，关键是确保结果正确。 我个人一直倾向于按成本法核算结果直接抵销的处理方式。本版面上有网友贴过该问题的介绍帖子，可参考。

提问人：wuyuersheng 时间：2016-12-02 09:07:43
陈版，如果被投资方为股份有限公司该如何处理了？股份公司的股东按照出资份额承担额外负债，那投资方在取得时确实承担了额外责任。同时按照资产定义，资产是带来经济利益流入的，长期股权投资应该不能为零，这时是不是要确认预计负债或者其他非流动负债了？

回答人：chenyiwei
这与投资方是否为股份有限公司无关。投资方对被投资方承担超出有限责任的额外责任与义务的，应按或有事项准则规定确认预计负债，同时计入损益。